臺灣臺中地方法院刑事判決　　　　　 95年度中簡上字第929號
上　訴　人
即　被　告　乙○○
選任辯護人　華嘉遠 律師
上列上訴人即被告因違反政府採購法案件，不服本院臺中簡易庭
95年度中簡字第3036號中華民國95年11月8日第一審簡易判決（
聲請簡易判決處刑案號：臺灣臺中地方法院檢察署95年度撤緩偵
字第390號），提起上訴，本院管轄之第二審合議庭判決如下：
    主  文
上訴駁回。
乙○○緩刑貳年，並向公庫支付新臺幣貳萬元。
    事實及理由
一、本案經本院審理結果，認第一審判決認事、用法及量刑均無
    不當，應予維持，並引第一審簡易判決書記載之事實、證據
    及理由（如附件）。
二、上訴人即被告（以下稱被告）乙○○上訴意旨雖謂：原判決
    並無證據證明被告與證人甲○○彼此間有不為價格之競爭，
    且從共犯甲○○稱：「乙○○沒有告訴聯合中部股份有限公
    司也要投標」，及被告稱：「我知道聯昇揚公司的報價，因
    為資料是我幫他寫的，但是他不知道我寫的聯合中部公司的
    報價，也不知道我去投標」等語，證明共犯甲○○在不知被
    告參與投標之情形下自定價格，顯然有為價格競爭情形，另
    被告在得知共犯甲○○所填之價格後，壓低價格以爭取交易
    機會，亦屬有為價格競爭之情事。再原判決所適用之法條，
    其構成要件「使廠商」究為何指？若該廠商係指共犯甲○○
    ，但共犯甲○○並無不為價格競爭之情事，若該廠商係指被
    告本身，則被告犯有使自己不為價格之競爭，是否符合法條
    中「使」指第三者之要件，恐有疑義。又若被告以協議使自
    己不為價格之競爭，亦成立本罪，則另一構成要件之「不為
    價格之競爭」其標準何在？被告所訂價格為新臺幣（下同）
    45萬9千9百元，共犯甲○○所訂價格為50萬4千元，以買方
    鐵路局之立場，反而是被告所訂之價格較低，買方可以較低
    的價格買到，所以被告有為價格之競爭情事。被告既無意圖
    影響決標價格之情形，核與起訴法條之構成要件不符，請諭
    知無罪之判決；惟倘仍認為有罪，請考量被告所標之金額僅
    有40來萬元，即使標到亦獲利無多，況本件並未得標，危害
    不大，且在緩起訴上已捐款2萬元，又被告前未曾受有期徒
    刑以上刑之宣告，受到此次教訓當會悔改，請求給予緩刑自
    新之機會等語。經查：本案經本院審理結果，認第一審判決
    認事、用法及量刑均無不當，且被告亦為認罪之陳述，原審
    量刑既在法定刑之內，難謂有何違法失當之處；原審認事用
    法及量刑均屬妥適，被告上訴為無理由，應予駁回。惟本院
    審酌被告前未曾因故意犯罪受有期徒刑以上刑之宣告，此有
    臺灣高等法院被告全國前案紀錄表1份在卷可稽，茲念其因
    一時失慮，致罹刑章，犯後坦承犯行，深具悔意，且於偵查
    中已依檢察官之緩起訴處分向公益團體即中華社會福利聯合
    勸募協會捐款2萬元，有該協會出具繳款日期為95年4月3日
    、繳款人為乙○○之緩起訴處分金收據1紙附卷可參，認被
    告經此案科刑教訓後，當知警惕，而無再犯之虞，本院認對
    其所宣告之刑，以暫不執行為適當，爰依刑法第74條第1項
    第1款規定併予宣告緩刑2年，並依刑法第74條第2項第4款規
    定，命被告向公庫支付2萬元，以啟自新。
據上論斷，應依刑事訴訟法第455條之1第1項、第3項、第373 條
、第368條，刑法第74條第1項第1款、第2項第4款，判決如主文
。
中　　華　　民　　國　　96　　年　　1 　　月　　31　　日
                        臺灣臺中地方法院刑事第十三庭
                            審判長  法　官　李秋娟
                                    法　官  黃裕仁
                                    法　官　許月馨
上正本證明與原本無異。
本件不得上訴。
中　　華　　民　　國　　96　　年　　1 　　月　　31　　日
                                    書記官  黃美雲
